【裁判字號】    89,訴,75
【裁判日期】    890317
【裁判案由】    強盜
【裁判全文】
臺灣嘉義地方法院刑事判決                            八十九年度訴字第七五號
    公  訴  人  臺灣嘉義地方法院檢察署檢察官
    被      告  丙○○
    指定辯護人  本院公設辯護人  丁○○
右列被告因強盜案件，經檢察官提起公訴（八十九年度偵字第三○六號），本院判決
如左：
    主  文
丙○○竊盜，因防護贓物及脫免逮捕，當場施以強暴脅迫，處有期徒刑年。
    事  實
一、丙○○意圖為自己不法之所有，於民國八十八年十二月二十四日十五時十分，在
    嘉義市○區○○○路五八五之一號甲○所經營之「來又來五金大賣場」內，竊取
    富士牌強力接著劑（即強力膠）六條，價值共計新台幣（下同）一百二十元。得
    手後適為甲○之妻乙○○發覺並告知甲○處理，丙○○即跑出該大賣場外，欲騎
    乘其所有車牌號碼ＵＬＴ─六九七號輕機車離去，但為甲○追趕而至並欲取機車
    鑰匙，竟遭丙○○以手撥開，二人乃發生拉扯，甲○並拉住其機車後行李架，不
    讓其離開。丙○○為圖防護贓物、脫免逮捕，竟當場以猛加油發動機車拖行甲○
    之方式，對甲○施強暴行為，致甲○遭拖行約一百公尺後倒地，因而受有右胸挫
    傷、右肘擦傷、右肩拉傷等傷害，丙○○則逃離現場。嗣經警於同日十六時五十
    五分許，在其位於嘉義縣中埔鄉○○村○○路六五五巷九弄一六號住處外，查獲
    前開輕機車之前置物箱內有富士牌強力接著劑三條，再於其住處屋內二樓走廊查
    獲富士牌強力接著劑一條。
二、案經甲○訴由嘉義市警察局第二分局報請臺灣嘉義地方法院檢察署檢察官偵查起
    訴。
    理  由
一、訊據被告丙○○矢口否認有何強盜犯行，辯稱：係向被害人（即告訴人）購買參
    條富士牌強力接著劑，並未偷，亦未拉扯，被害人的傷非其造成云云。經查：右
    揭事實業據告訴人於警訊時、偵查中及本院審理時指訴歷歷，核與證人乙○○於
    本院審理時證稱：「（被告）沒有買。他進去就直接去擺強力膠櫃子，隨手抓取
    二次，事後清點被他偷了六條。抓了二次後轉身就出去，沒有付錢，是我發現，
    馬上叫我先生出來處理：：：看到我先生倒在離我們賣場約一百公尺之馬路上：
    ：：因之前有偷過，這次來偷我才特別注意他：：：」等情相符（見本院八十九
    年三月三日審判筆錄），此外復有被害報告書、驗傷診斷書、搜索扣押證明筆錄
    、保管書各一份附於警卷可稽。被告所辯，無非事後圖卸刑責之詞，自不足採，
    本件事證明確，被告犯行洵堪認定。
二、核被告所為，係犯刑法第三百二十九條之準強盜罪，應依同法第三百二十八條第
    一項處斷。爰審酌被告犯罪之動機、目的、手段、素行、所生損害，及其犯罪後
    未坦承犯行尚砌詞卸責等一切情狀，量處如主文所示之刑，以示懲儆。
三、據上論斷，應依刑事訴訟法第二百九十九條第一項前段，刑法第三百二十九條、
    第三百二十八條第一項，判決如主文。
本案經檢察官林世芬到庭執行職務
中      華      民      國    八十九    年      三      月     十七     日
                                臺灣嘉義地方法院刑事第一庭
                                    法  官    陳    卿    和
右正本證明與原本無異。
如不服本判決，應於判決送達後十日內向本院提出上訴狀( 應附繕本 )。
中      華      民      國    八十九    年      三      月     十七     日
                                    書記官    何    杉    禧
附  錄：
刑法第三百二十九條：竊盜或搶奪，因防護贓物、脫免逮捕或湮滅罪證，而當場施
                    以強暴、脅迫者，以強盜論
刑法第三百二十八條第一項
意圖為自己或第三人不法之所有，以強暴、脅迫、藥劑、催眠術或他法，至使不能抗
拒，而取他人之物或使其交付者，為強盜罪，處三年以上十年以下有期徒刑。


司法院資訊處製作；財團法人民間司法改革基金會備份。
